# 求 2010 新准则下的英文审计报告模版

提问人：ibm10 时间：2011-12-15 10:38:54
各位兄弟姐妹，谁手头上有现成的可否传一份模版呢 ，不胜感激 ，谢谢！
邮箱：rbyuan2046@sina.com

回答人：chenyiwei
ISA 700 - FORMING AN OPINION AND REPORTING ON FINANCIAL STATEMENTS.pdf (97.29 KB, 下载次数: 147)
2011-12-15 13:53 上传
可以使用ISA 700下的英文报告模式为基础适当修改即可。